【裁判字號】    95,易,134
【裁判日期】    950929
【裁判案由】    竊盜
【裁判全文】
臺灣嘉義地方法院刑事判決               95年度易字第134號
公  訴  人  臺灣嘉義地方法院檢察署檢察官
被      告  丙○○
            丁○○
                    （另案在臺灣雲林第二監獄執行中）
上列被告等因竊盜案件，經檢察官提起公訴（臺灣嘉義地方法院
檢察署九十五年度偵字第一三二二號），及移送併辦（臺灣雲林
地方法院檢察署九十五年度偵字第二○四○號），被告於準備程
序中就被訴事實為有罪之陳述，經本院合議庭裁定由受命法官獨
任進行簡式審判程序，判決如下：
    主  文
丙○○共同連續攜帶兇器竊盜，累犯，處有期徒刑壹年伍月，扣
案之棉繩壹條、銅線專用剪肆支及自製攀爬腳踏釘拾支均沒收。
丁○○共同連續攜帶兇器竊盜，處有期徒刑壹年參月，扣案之棉
繩壹條、銅線專用剪肆支及自製攀爬腳踏釘拾支均沒收。
    事  實
一、丙○○前因竊盜案件，經臺灣板橋地方法院於民國九十三年
    四月一日以九十二年度簡上字第三○三號判決判處有期徒刑
    六月確定，甫於九十三年七月二日易科罰金執行完畢。猶不
    知悔改，竟與丁○○共同基於意圖為自己不法所有之概括犯
    意聯絡，自九十四年十二月十四日起至九十五年二月六日止
    ，駕駛自用小客車，搭載丁○○，於如附表所示之時間、地
    點，攜帶其所有之棉繩一條，及其所有客觀上足以對人之生
    命、身體、安全構成威脅，而可資為兇器使用之銅線專用剪
    四支、自製攀爬腳踏釘十支，連續竊取臺灣電力股份有限公
    司（下稱臺電公司）所有之電纜線，每次行竊得手後，丙○○即給予丁○○新臺幣一、二千元作為報酬，並由丙○○將
    所竊取之上開部分電纜線售予不知情之臺北縣板橋市某處之
    資源回收場變賣，得款約新臺幣十餘萬元，嗣於九十五年二
    月八日下午三時十分許，為警在丙○○嘉義縣溪口鄉游東村
    游厝庄二六號住處搜索查獲，並扣得臺電公司所有電纜線一
    千四百六十五公斤（已發還臺電公司）及丙○○所有供本案
    竊盜所用之棉繩一條、銅線專用剪四支及自製攀爬腳踏釘十
    支。
二、丁○○復承上開意圖為自己不法所有之概括犯意，先後於九
    十五年四月十六日下午三時三十分及同年四月十七日下午五
    時三十分，行經雲林縣斗六市○○路公誠國小工地，見該工
    地無人看管，即由該工地大門入內（無故侵入他人建築物附
    連圍繞之土地部分未據告訴），持在現場拾得之尼龍袋一個
    及客觀上足以對人之生命、身體、安全構成威脅，而可資為
    兇器使用之破壞剪一支，竊取甲○○所有長約六十公分竹節
    鋼筋十支（業已丟棄）及長約二十公分竹節鋼筋八支（價值
    約五百元，已發還甲○○）得手，嗣於九十五年四月十七日
    下午五時三十分許，為警在雲林縣斗六市○○路公誠國小工
    地內為警查獲，並扣得上開破壞剪一支及尼龍袋一個。
三、案經嘉義縣警察局民雄分局報告臺灣嘉義地方法院檢察署檢
    察官偵查起訴，及雲林縣警察局斗六分局報告臺灣雲林地方
    法院檢察署檢察官移送併辦。
    理  由
一、本件係經被告丙○○、丁○○於準備程序當庭表示認罪，而
    經本院裁定以簡式審判程序加以審理，則依據刑事訴訟法第
    二百七十三條之二、同法第一百五十九條第二項之規定，不
    適用傳聞法則有關限制證據能力之相關規定，合先敘明。
二、上開事實，業據被告丙○○、丁○○於警詢、偵查及本院供
    承屬實，且據被害人臺電公司嘉義營業所技術員乙○○（見
    第0000000000號警卷第一三至一五頁）、被害人
    甲○○（見第0000000000號警卷第一、二頁）於
    警詢指述綦明，並有其等立具之損失清單（見第00000
    00000號警卷第一七頁）、贓物認領保管單（見第00
    00000000號警卷第一八頁、第000000000
    0號警卷第六頁）及現場照片（見第0000000000
    號警卷第一一至一三頁）在卷可稽，復有棉繩一條、銅線專
    用剪四支及自製攀爬腳踏釘十支及上開破壞剪一支及尼龍袋
    一個扣案可資佐證，足徵被告二人自白核與事實相符。本案
    事證明確，被告二人犯行堪以認定，應依法論科。
三、被告二人行為後，刑法於九十四年二月二日修正公布，並於
    九十五年七月一日施行，其中刑法第五十六條連續犯之規定
    經修正刪除，連續犯之規定經刪除後，數行為將予分論併罰
    ，而數罪併罰之結果較論以連續犯裁判上一罪之情形為重。
    經比較新舊法結果，以行為時舊法之規定有利於被告，自應
    適用舊法之規定，亦即仍依連續犯之規定論處。
四、按刑法第三百二十一條第一項第三款之攜帶兇器竊盜罪，係
    以行為人攜帶兇器竊盜為其加重條件，此所謂兇器，其種類
    並無限制，凡客觀上足對人之生命、身體、安全構成威脅，
    具有危險性之兇器均屬之，且祇須行竊時攜帶此種具有危險
    性之兇器為已足，並不以攜帶之初有行兇之意圖為必要（最
    高法院七十九年臺上字第五二五三號判例參照）。獲案之銅
    線專用剪四支、自製攀爬腳踏釘十支及破壞剪一支均為金屬
    材質，銅線專用剪四支及破壞剪一支既可剪斷電纜線，依一
    般社會觀念足以致人死傷，自均屬兇器之一種，被告丙○○
    、丁○○攜以行竊，核均係犯刑法第三百二十一條第一項第
    三款之罪。被告丙○○、丁○○就附表所示犯行，有犯意聯
    絡及行為分擔，皆為共同正犯。被告丙○○、丁○○於附表
    所示時地先後數次攜帶兇器竊盜，及被告丁○○如事實欄二
    所示二次攜帶兇器竊盜犯行，時間緊接，方法相同，觸犯構
    成要件相同之罪名，顯係基於概括之犯意為之，依連續犯規
    定從一情節較重之共同攜帶兇器竊盜罪論處，並依法加重其
    刑。查被告丙○○前因竊盜案件，經臺灣板橋地方法院於九
    十三年四月一日以九十二年度簡上字第三○三號判決判處有
    期徒刑六月確定，甫於九十三年七月二日易科罰金執行完畢
    ，有臺灣高等法院被告前案紀錄表在卷可稽，其受有期徒刑
    之執行完畢，五年以內故意再犯本件有期徒刑以上之罪，不
    論依九十四年二月二日修正公布、九十五年七月一日施行前
    之刑法第四十七條，或修正後之刑法第四十七條第一項之規
    定，均構成累犯，對被告丙○○而言並無有利或不利之情形
    ，自不生新舊法比較之問題，應逕依現行刑法第四十七條第
    一項之規定，論以累犯，並加重其刑，併遞加重之。另公訴
    人移送本院併案審理之被告丁○○如事實欄二所示二次攜帶
    兇器竊盜犯行（臺灣雲林地方法院檢察署九十五年度偵字第
    二○四○號），與公訴人已起訴之被告丁○○如附表所示竊
    盜犯行，具有連續犯之裁判上一罪關係，自應併予審理。爰
    審酌被告丙○○、丁○○分係國中肄業、五專畢業之智識程
    度，被告丙○○前有竊盜前案紀錄之素行，正值壯年，肢體
    健全，不思勞動獲取報酬，攜帶兇器行竊之犯罪手段，所竊
    得之財物價值，多次竊取臺電公司所有之電纜線，造成公共
    用電不便，犯罪後尚知坦承犯行，惟未賠償被害人等一切情
    狀，分別量處如主文所示之刑。扣案之棉繩一條、銅線專用
    剪四支及自製攀爬腳踏釘十支為被告丙○○所有，係供犯本
    案竊盜罪所用之物，業據被告丙○○於本院供承在卷（見本
    院卷第六八頁），併依刑法第三十八條第一項第二款之規定
    宣告沒收。至扣案電線剝皮機一台及磅秤一台，被告丙○○
    雖供承為其所有，然尚難認上開物品係屬被告二人共犯本件
    加重竊盜罪所需使用之物，另被告丁○○持以行竊之破壞剪
    一支及尼龍袋一個，均被告丁○○在案發現場所拾獲，非屬
    其所有，爰均不予宣告沒收，附此敘明。
據上論斷，應依刑事訴訟法第二百九十九條第一項前段、刑法第
二條第一項前段、第二十八條、第五十六條（修正前）、第三百
二十一條第一項第三款、第四十七條第一項、第三十八條第一項
第二款，判決如主文。
本案經檢察官陳志川到庭執行職務。
中    華    民    國  九十五  年    九    月  二十九  日
                  刑事第三庭    法  官  鄭雅文
以上正本證明與原本無異。
如不服本判決，應於判決送達後十日內，向本院提出上訴狀。
中    華    民    國  九十五  年    九    月  二十九  日
                                書記官  鄭翔元
附錄論罪科刑法條：
刑法第三百二十一條第一項
犯竊盜罪而有左列情形之一者，處六月以上、五年以下有期徒刑
：
一、於夜間侵入住宅或有人居住之建築物、船艦或隱匿其內而犯
    之者。
二、毀越門扇、牆垣或其他安全設備而犯之者。
三、攜帶兇器而犯之者。
四、結夥三人以上而犯之者。
五、乘火災、水災或其他災害之際而犯之者。
六、在車站或埠頭而犯之者。


司法院資訊處製作；財團法人民間司法改革基金會備份。
